# 关于新财务报表列报准则中的将费用按性质分类

提问人：zhengzhi 时间：2014-11-26 15:43:27
各位老师，我想咨询关于新财务报表列报准则中的将费用按性质分类中的 产成品及半成品存货变动 指的什么费用

回答人：chenyiwei
其实就是成本倒轧表的原理。因为“费用按性质分类”表中的原材料成本、人工成本等项目，凡是涉及成本的，都是从“生产成本”、“制造费用”等成本归集类科目中取数的，但最终该表的合计数是要和利润表中营业成本和三项期间费用的合计数一致的，所以就需要用“产成品及半成品存货变动”项目进行调节，将成本调整到利润表上营业成本的口径，以便勾稽。

提问人：davidxia 时间：2015-01-04 21:06:44
陈老师，这个表最终的合计数是营业总成本还是仅包括营业及三项期间费用，指南中这个表包括一个非流动资产减值损失，所以我想是不是应该是营业总成本？

回答人：chenyiwei
按指南口径，该表的合计数等于营业总成本；按证监会 15 号编报规则（财务报告的一般规定）的口径，该表的合计数等于营业成本与三项期间费用之和。

提问人：dumingrain 时间：2015-01-05 21:25:24
按指南，也不应该是营业总成本，是非流动资产减值损失，这和资产减值损失还是应该有差异是不是。还有，那现在是应该按指南还是按证监会 15 号？

回答人：chenyiwei
上市公司和IPO公司按 15 号编报规则，其他按指南。

提问人：dumingrain 时间：2015-01-06 19:56:14
再咨询一下，这里的工资薪酬、原材料是指营业成本里，还是生产成本里的，我这里有家企业当年度没有销售，如果是按生产成本里的职工薪酬等，最后金额就超过营业及三项期间费用合计？

回答人：chenyiwei
原料、人工等费用项目是生产成本里的。通过“在产品和产成品增减变动”这个调整项目，调整到营业成本的计算口径。请参考倒轧表的基本原理。

提问人：dumingrain 时间：2015-01-06 21:49:16
那就是说“在产品和产成品增减变动”，这个项目金额有可能是负数，这应该包括上年的在产品和产成品在当期的销售减去当期期末留存的在产品和产成品的金额，我的理解是否准确？

回答人：chenyiwei
可以这样理解。

提问人：lhj229 时间：2015-01-10 10:52:01
陈版主，证监会 15 号编报规则征求意见中是“按费用性质列示营业成本、管理费用、销售费用及财务费用本期发生额、上期发生额”，但正式稿中已经删除营业成本了，正式稿是“按费用性质列示管理费用、销售费用及财务费用本期发生额、上期发生额”，而且上海交易所的报送系统中也没有此表了，是否说明不需要披露这个了？？谢谢

回答人：chenyiwei
我理解上市公司对外公告的财务信息中已不再需要披露全部成本费用项目按性质分类的汇总信息。但对于国资背景的上市公司而言，由于集团的国资报表附注中仍有该内容，所以还是需要准备这个。

提问人：fangdaojun 时间：2015-01-14 14:43:56
陈版，对于当期资本化的原材料成本、人工成本等，当期利润表中营业成本和期间费用都没有数，按费用性质分类中的原材料成本、人工成本等还需要填数吗？

回答人：chenyiwei
要填的。一方面填入原材料、人工等相应成本项目中，另一方面通过“在产品和产成品增减”将其转回，最终净影响为零。

提问人：fangdaojun 时间：2015-01-14 13:38:30
陈版，非流动资产减值损失要和利润表里资产减值损失保持一致吗？还是按您说的，附注中按性质分类的费用合计数等于利润表的营业成本和三项期间费用之和，不包括资产减值损失？

回答人：chenyiwei
现在证监会和交易所的上市公司年报附注模板中已经删掉了这张表。非上市公司（如国企）如需披露这张表的，应按会计准则的规定口径，但据我所知，今年国资年报的久其系统中该表的合计数未设置校验。
目前国资年报的久其系统中对该表的勾稽关系设置如下：
项 目 本年发生额 耗用的原材料 链接至营业成本、期间费用明细表中的“原材料”(企财 18 表) 产成品及在产品存货变动手工填写 职工薪酬费用 手工填写 折旧费和摊销费用 链接至固定资产、无形资产、投资性房地产、长期待摊费用的“本年计提数” 非流动资产减值损失 手工填写 支付的租金 手工填写 财务费用 链接至利润表中“财务费用” 其他 手工填写合 计 无勾稽检查

提问人：zhengzhi 时间：2014-11-26 15:43:27
各位老师，我想咨询关于新财务报表列报准则中的将费用按性质分类中的 产成品及半成品存货变动 指的什么费用

回答人：chenyiwei
可查阅附件。
关于发布《信息披露业务备忘录第 21 号—业绩预告及定期报告披露》的通知.rar
(375.41 KB, 下载次数: 331)
2015-1-15 21:46 上传

提问人：于呈 时间：2015-01-15 22:21:01
陈老师，关于费用按照性质列示，包含下列内容吗 按性质分类费用=营业成本+销售费用+管理费用+财务费用+营业税金及附加+资产减值损失

回答人：chenyiwei
从准则讲解中给出的明细项目举例来看，我理解是包含的。

提问人：zjb5 时间：2015-01-31 10:59:48
那么，非生产型企业前二项怎么填？营业成本全部放其他？

回答人：chenyiwei
不可能全放其他的。商贸企业应填列外购商品成本；服务业企业应根据实际情况填列人工成本等成本项目。

提问人：ns86420 时间：2015-03-02 15:51:11
陈老师，对于施工企业，我的填法不知是否准确？ 职工薪酬费用我取久其软件中的应付职工薪酬本年计提数，折旧费和摊销费用我取累计折旧本年计提数和长期待摊费用的本年计提数合计，耗用的原材料我取营业成本、期间费用明细表中的“原材料”？但是产成品及在产品存货变动主要取些项数字，我不太明白？

回答人：chenyiwei
耗用的原材料应从“工程施工——成本”等成本归集类科目中取数字。产成品和在产品的变动主要是指“工程施工——成本”科目的年末与年初相比的变动。

提问人：ns86420 时间：2015-03-02 19:23:53
能不能这样理解，假若公司只发生成本和发生三项费用，我这样取数是否正确？ 项 目 本年发生额 耗用的原材料 取营业成本、期间费用明细表中的“原材料”(企财 18 表) 职工薪酬费用 取应付职工薪酬本年计提数 折旧费和摊销费用取累计折旧本年计提数和长期待摊费用的本年计提数合计
产成品及在产品存货变动 营业总成本减上述三项合计数

回答人：chenyiwei
“营业成本、期间费用明细表中的“原材料””应注意是工程施工等成本类科目的口径，而不是直接按损益项目口径。其他基本同意。

提问人：2009masq 时间：2015-03-02 22:17:04
陈版主，我将您的回复梳理了一下： 按性质分类费用=营业成本+销售费用+管理费用+财务费用+营业税金及附加+资产减值损失 因为“费用按性质分类”表中的原材料成本、人工成本等项目，凡是涉及成本的，都是从“生产成本”、“制造费用”等成本归集类科目中取数的，但最终该表的合计数是要和利润表中营业成本和三项期间费用的合计数一致的，所以就需要用“产成品及半成品存货变动”项目进行调节，将成本调整到利润表上营业成本的口径，以便勾稽。 请问： 1 、耗用的原材料，我理解应是本企业本年度领用的原材料，包括进入到生产成本、产成品、期间费用还是资本化项目。但您说是耗用的原材料取数从营业成本、期间费用明细表中的“原材料”(企财 18 表)。 另外资本化项目领用的原材料再通过产成品及在产品存货变动数予以调整。 2 、产成品及在产品存货变动，我理解既包括企业领用的产成品及在产品（产成品及在产品科目的年末与年初相比的变动）和相应的调整数。 3 、职工薪酬费用我理解取自人工成本情况表 (企财 18 表) 企业人工成本总额（含劳务派遣费用）即本年职工薪酬费用提取数扣减项目资本化中的职工薪酬费用提取数 。 4 、折旧费和摊销费用取固定资产、无形资产、投资性房地产、长期待摊费用的“本年计提数”这我与您观点一致。 5 、非流动资产减值损失按本年度发生额填写。 6 、支付的租金按本年度发生额填写 。 7 、财务费用取利润表中“财务费用” 8、其他上述项目没有反映的放到“其他”项。
陈版我也在填写这张分类表，希望您给予详细的指点，多谢了！

回答人：chenyiwei
该表填写的一般指引如下： 1 、耗用的原材料=生产成本、制造费用中“原材料”+销售费用、管理费用中“物料消耗” 2、产成品及在产品存货变动=（产成品期初数-产成品期末数）+（在产品期初数-在产品期末数） 通过“产成品及在产品存货变动”将未出售部分存货的成本扣除，用于解决：因在填写补充资料时，费用有从生产成本、制造费用中取数，为了和按功能分类的利润表中的数据对应，所以就通过“产成品及在产品存货变动”这个项目把未销售产成品和在产品余额中包含的此类的费用还原，使披露在补充资料的产品的各类费用均为计入利润表的产品相关。 另外请注意：如有因合并报表范围变化导致的产成品、在产品存货变动，或者将用于对外捐赠的在产品、产成品成本转入营业外支出等特殊情况导致的在产品、产成品存货变动（其对应科目不是“营业成本”、“营业税金及附加”、“销售费用”、“管理费用”、“财务费用”、“资产减值损失”的），则应将这部分特殊原因导致的在产品、产成品存货变动的影响予以剔除。 3 、职工薪酬费用=生产成本、制造费用中“人工成本”+销售费用、管理费用中“人工成本” 4、折旧费和摊销费用=生产成本、制造费用、销售费用、管理费用中的“折旧费”、“摊销费”合计数 5 、非流动资产减值损失=利润表中的“资产减值损失”中的各项非流动资产减值损失 6 、支付的租金=营业成本、销售费用、管理费用中“租金”合计数 7 、财务费用=利润表中的“财务费用” 8、其他费用=除上述外的其他费用 9 、合计数应与利润表中“营业成本”+“营业税金及附加”+“销售费用”+“管理费用”+“财务费用”+“资产减值损失”的合计数相等。 另外，根据我们目前了解到的国资委对该表的统计口径并未明确，其久其系统里只对“耗用的原材料（链接至营业成本、期间费用明细表中的“原材料”(企财 18 表)）”、“折旧费和摊销费用（链接至固定资产、无形资产、投资性房地产、长期待摊费用的“本年计提数”）”、“财务费用（链接至利润表中“财务费用”）”三项内容设定了公式，其他均为手工填写。

提问人：李俊 2013 时间：2016-05-19 18:06:01
想请教陈版，如果产成品本年有转销的存货跌价准备的话，相应对成本的影响也可归类到“在产品和产成品的变动”这个明细中呢，还是不用考虑呢？@chenyiwei

回答人：chenyiwei
如上所述，可以并入“在产品和产成品的变动”明细项目中。